【裁判字號】    89,易,1196
【裁判日期】    890921
【裁判案由】    竊盜
【裁判全文】
臺灣彰化地方法院刑事判決                        八十九年度易字第一一九六號
    公  訴  人  臺灣彰化地方法院檢察署檢察官
    被      告  甲○○
右列被告因竊盜案件，經檢察官提起公訴（八十九年度偵字第五七０二號），本院判
決如左：
    主  文
甲○○連續竊盜，累犯，處有期徒刑壹年捌月，扣案之鑰匙壹支沒收。
    事  實
一、甲○○曾於八十六年間因竊盜案件，經法院判處有期徒刑十月確定，甫於八十八
    年四月十三日執行完畢，竟不知悔改，復基於意圖為自己不法之所有之概括犯意
    ，先於八十九年七月二十四日凌晨二時三十分許，在嘉義縣新港鄉○○路六十六
    號，以不詳方法，竊取鐘慈貴所有之車牌號碼ＥＯ─一三一九號自用小貨車，得
    手後留供己用；其後於八十九年七月三十日凌晨一時十五分許，駕駛上開竊得之
    自用小貨車至彰化縣大村鄉○村村○○路七之四號前，以自備鑰匙打開賴勝鎮所
    有之車牌號碼ＰＵ─七０００號自用小貨車，正欲發動引擎時，為黃文發現，
    予以追捕並報警處理，在彰化縣大村鄉南勢村南勢巷三之十號前為警逮捕，致未
    得逞，並扣得甲○○所有作案用之鑰匙一支。
二、案經彰化縣警察局員林分局報請臺灣彰化地方法院檢察官偵查起訴。
    理  由
一、訊據被告甲○○矢口否認右揭犯行，辯稱：車子我不是偷的，我只是在車牌號碼
    ＰＵ─七０００號自用小貨車內睡覺，另一輛車牌號碼ＥＯ─一三一九號自用小
    貨車是我晚上本來要在那輛車睡覺，但太熱，所以才到車號ＰＵ─七０００號自
    用小貨車上去睡云云。經查，車牌號碼ＥＯ─一三一九號之自用小貨車，為鐘慈
    貴所有，於八十九年七月二十四日凌晨二時三十分許，在嘉義縣新港鄉○○路六
    六號失竊一情，為被害人鐘慈貴之夫乙○○於警訊中證述明確，並有車輛竊盜、
    車牌失竊資料個別查詢報表、贓物認領保管單各一紙附卷可稽，卻於八十九年七
    月三十日凌晨一時十五分許，在與車牌號碼ＰＵ─七０００號自用小貨車相隔三
    、四十公尺約一輛遊覽車距離處為警發現，警方並在車牌號碼ＥＯ─一三一九號
    之自用小貨車內之供駕駛者放置小證件等物品處查獲被告甲○○所有皮夾，內有
    其身分證、汽機車駕駛執照等物，被告雖辯稱：此皮夾為其先前進入該車睡覺時
    所掉落等語，惟被告之皮夾係在車內供駕駛者放置小證件等物品處發現，而非在
    車內之坐椅或坐椅下發現，因皮夾所在之位置不可能為不經意掉落，故此應係被
    告平時駕駛該車時所放置，而非不小心所掉落，此外並有照片三禎附卷可稽，是
    以被告此部分所辯顯不足採信；又證人黃文於偵查中到庭證稱：我看到時被告
    甲○○正好要發動車子，我就喊捉賊，被告就跑下來往外跑，我也跟著追，被告
    並無坐在車上睡覺等語，是以被告辯稱其係在車號ＰＵ─七０００號自用小貨車
    上睡覺云云亦不足採信，此外並有鑰匙一支扣案及贓物認領保管單一紙、照片二
    張在卷可按，是以本件事證已臻明確，被告犯行洵堪認定。
二、核被告甲○○就竊取車牌號碼ＥＯ─一三一九號自用小貨車所為，係犯刑法第三
    百二十條第一項之竊盜既遂罪；竊取車牌號碼ＰＵ─七０００號自用小貨車所為
    ，則係犯同法第三百二十條第一項、第三項之竊盜未遂罪。其先後二次竊盜犯行
    ，時間緊接，所犯罪名相同，顯係出於概括之犯意為之，為連續犯，應依連續犯
    之規定以竊盜既遂罪論，並依法加重其刑。被告曾於八十六年間因竊盜案件，經
    法院判處有期徒刑十月確定，甫於八十八年四月十三日執行完畢，此有台灣彰化
    地方法院檢察署刑案資料查註紀錄表在卷可查，其於五年以內再犯有期徒刑以上
    之本罪，為累犯，應依法遞加重其刑。爰審酌被告前即有多次竊盜前科，犯罪之
    動機、方法、手段、所生危害及其犯罪後之態度等一切情狀，量處如主文所示之
    刑。扣案之鑰匙一支係被告所有，供犯罪所用之物，爰併予宣告沒收。
據上論斷，應依刑事訴訟法第二百九十九條第一項前段，刑法第三百二十條第一項、
第五十六條、第四十七條、第三十八條第一項第二款，罰金罰鍰提高標準條例第一條
前段，判決如主文。
本案經檢察官林俞妙到庭執行職務。
中      華      民      國    八十九    年      九      月    二十一    日
                                臺灣彰化地方法院刑事第二庭
                                    法      官  石  馨  文
右正本證明與原本無異。
如不服本判決，應於判決送達後十日內，向本院提出上訴狀（須附繕本）。
告訴人或被害人對於判決如有不服具備理由請求檢察官上訴者，其上訴期間之計算係
以檢察官收受判決正本之日期為準。
                                    法院書記官  王  振  州
中      華      民    國    八十九    年      九      月    二十八    日
附錄法條
刑法第三百二十條
意圖為自己或第三人不法之所有，而竊取他人之動產者，為竊盜罪，處五年以下有期
徒刑、拘役或五百元以下罰金。
意圖為自己或第三人不法利益，而竊佔他人之不動產者，依前項之規定處斷。
前二項之未遂犯罰之。


司法院資訊處製作；財團法人民間司法改革基金會備份。
